臺灣屏東地方法院刑事判決　　　　　　　 100年度易字第60號
公　訴　人　臺灣屏東地方法院檢察署檢察官
被　　　告　潘文忠
　　　　　　宋鴻文
上列被告因竊盜等案件，經檢察官提起公訴（99年度偵字第9052
號），本院於準備程序進行中，因被告就被訴事實為有罪之陳述
，經告知簡式審判程序意旨，並聽取公訴人及被告之意見後，本
院裁定由受命法官獨任依簡式審判程序審理，判決如下：
    主  文
潘文忠犯附表一、附表三各編號所示之罪，各處如附表一、附表
三各編號所示之刑。應執行有期徒刑貳年，扣案機車鑰匙壹支沒
收。
宋鴻文犯附表二、附表三各編號所示之罪，各處如附表二、附表
三各編號所示之刑，應執行有期徒刑貳年，如易科罰金，均以新
台幣壹仟元折算壹日。
    事  實
一、潘文忠曾於民國93年間因搶奪及強盜案件，經本院以93年度
    訴字第973 號判決各判處有期徒刑1 年10月、3 年9 月，應
    執行有期徒刑5 年5 月確定；復於94年間因竊盜案件，經本
    院以94年度簡字第403 號判決判處有期徒刑3 月，經上訴後
    撤回而確定。上開竊盜案件經本院以96年度聲減字第1667號
    裁定減為有期徒刑1 月15日，併與上開強盜、搶奪案件定應
    執行有期徒刑5 年6 月確定，於98年6 月19日縮短刑期假釋
    出監，假釋期間於99年9 月18日期滿，所餘刑期內未經撤銷
    假釋而執行完畢。宋鴻文於97年間因施用毒品案件，經本院
    以97年度訴字第360 號判決判處有期徒刑1 年確定，甫於98
    年7 月14日縮刑期滿執行完畢。詎其2 人均不知悔改，竟意
    圖為不法之所有，本於竊盜之犯意，於附表一編號、附表二
    編號(一)至(九)之事實欄所載時、地，以附表一、附表二編號(一)
    至(九)事實欄所示之方式，單獨為各次之竊盜行為。另宋鴻文
    基於搬運贓物之犯意，於附表二編號(十)事實欄之時、地、方
    式，為潘文忠搬運竊得之鋁條60支前往變賣。復潘文忠、宋
    鴻文共同意圖為不法之所有，本於竊盜之犯意聯絡，於附表
    三各編號所載事實欄之時、地，以附表三各編號所載事實欄
    之方式，共同為各次之竊盜行為。
二、案經黃萬寶、林茂師、李慶豊分別訴由屏東縣政府警察局屏
    東分局、內埔分局報告台灣屏東地方法院檢察署檢察官偵查
    起訴。
    理  由
一、本件被告潘文忠、宋鴻文所犯為死刑、無期徒刑、最輕本刑
    為3 年以上有期徒刑以外之罪，其於準備程序中就被訴事實
    為有罪之陳述，經告知簡式審判程序之旨，並聽取當事人之
    意見後，本院認為適宜獨任進行簡式審判程序，而裁定依簡
    式審判程序審理，合先敘明。
二、上開犯罪事實，業據被告潘文忠、宋鴻文於警詢、偵訊及於
    本院審理中坦承不諱，核與證人即被害人郭啟敏、張美琴、
    張志宏、陳梁秀玉、許坤榮、陳焜城、蔡森和、沈黃緞、黃
    萬寶、洪錦和、陳豐明、林茂師、李慶豊及證人施聰明、鍾
    瑞庭、黃庭英、沈祈任等人分別於警詢所證情節相符，並有
    贓物認領保管單12張、搜索扣押筆錄暨扣押物品目錄表9 份
    、沈祈任資源回收場切結書1 紙、買賣回收登記簿4 紙、車
    輛尋獲電腦輸入單4 紙、車輛詳細資料報表2 紙、現場及查
    獲照片77張等物在卷可佐。又被告潘文忠於本院審理時供承
    其竊取附表一編號(八)之鋁條60支時，明知該物非豬舍所有人
    （即被告潘文忠之外婆）所有，且參以扣案鋁條數量為60支
    ，總重達15公斤，數目非微，且裁切齊整，外觀無鐵鏽或斑
    駁之狀，復裝放於飼料袋內，集中置放在該豬舍外乾淨水泥
    地上，有警卷查獲照片1 幀在卷可參（見內警偵字第099001
    9733號卷26頁），是該物客觀上顯係他人所管領之物，被告
    潘文忠為變賣取款將之竊取，自構成竊盜行為無訛。此外，
    復有被告潘文忠為附表一編號(二)所使用之機車鑰匙1 支扣案
    可證，綜上足認，本案事證明確，被告2 人之犯行，堪予認
    定。
三、按行為後法律有變更者，適用行為時之法律。但行為後之法
    律有利於行為人者，適用最有利於行為人之法律，刑法第2
    條第1 項前段定有明文。查被告2 人行為後，刑法第321 條
    之加重竊盜罪於100 年1 月26日修正，並於同年1 月28日公
    布施行，該條法定刑由原先「處6 月以上、5 年以下有期徒
    刑」，修正為「處6 月以上、5 年以下有期徒刑，得併科新
    台幣10萬元以下罰金」，是修正後增加得併科罰金刑之規定
    ，顯不利於被告2 人，故依刑法第2 條第1 項前段，自應適
    用修正前之刑法規定處斷。
四、次按刑法第321 條第1 項第3 款之攜帶兇器竊盜罪，係以行
    為人攜帶兇器竊盜為其加重條件，此所謂兇器，其種類並無
    限制，凡客觀上足以對人之生命、身體、安全構成威脅，具
    有危險性之兇器均屬之，且只須行竊時攜帶此種具有危險性
    之兇器為已足，並不以攜帶之初有行兇之意圖為必要（最高
    法院55年台上字第547 號、79年台上字第5253號判例意旨參
    照）。本件被告潘文忠犯附表一編號(一)竊盜行為時所攜帶之
    螺絲起子、鐵鎚各1 支，雖未據扣案，惟市面上一般可見之
    螺絲起子及鐵鎚均屬金屬製品，螺絲起子前端尖銳，鐵鎚則
    具一定之重量，且既足撬動取下白鐵門，足認上開物品應至
    為堅硬，若持之攻擊人，客觀上顯造成他人生命、身體安全
    之威脅，皆屬具有危險性之兇器無誤。又刑法第321 條第1
    項第2 款踰越安全設備竊盜罪之「安全設備」，除係指依社
    會通常觀念足認為防盜之設備外，該安全設備更應係指為保
    護住宅或有人居住之建築物之安全而裝設（台灣高等法院暨
    所屬法院99年度法律座談會刑事類提案第8 號研討結果參照
    ），查本件被告宋鴻文為附表二編號(一)、(三)、(四)及被告宋鴻
    文、潘文忠為附表三編號(一)竊盜行為時，雖以攀越鐵製圍籬
    或自荔枝園大門下方鑽爬進入之方式進入荔枝園，惟該鐵製
    圍籬並非為保護住宅或有人居住之建築物安全而設置，自非
    屬刑法第321 條第1 項第2 款之安全設備。是核被告潘文忠
    所為附表一編號(一)之行為係犯修正前刑法第321 條第1 項第
    3 款之攜帶兇器竊盜罪，附表一編號(二)至(八)、附表三編號(一)
    、(二)、(三)係犯刑法第320 條第1 項之竊盜罪。被告宋鴻文所
    為附表二編號(一)至(九)、附表三編號(一)、(二)、(三)係犯刑法第32
    0 條第1 項之竊盜罪；附表二編號(十)係犯刑法第349 條第2
    項之搬運贓物罪。公訴意旨認被告宋鴻文所犯附表二編號(一)
    、(三)、(四)之行為、被告宋鴻文及潘文忠附表三編號(一)行為均
    係犯刑法第321 條第1 項第2 款之加重竊盜罪，容有誤會，
    然此部分基本社會事實同一，本院自應變更其起訴法條逕予
    適用。被告2 人對附表三編號(一)、(二)、(三)之行為，有犯意聯
    絡及行為分擔，為共同正犯。被告潘文忠、宋鴻文所犯上開
    各罪，犯意各別，行為互殊，應予分論併罰。
五、被告潘文忠曾於93年間因搶奪及強盜案件，經本院以93 年
    度訴字第973 號判決各判處有期徒刑1 年10月、3 年9 月，
    應執行有期徒刑5 年5 月確定；復於94年間因竊盜等案件，
    經本院以94年度簡字第403 號判決判處有期徒刑3 月，經上
    訴後撤回確定。上開竊盜案件經本院以96年度聲減字第1667
    號裁定減為有期徒刑1 月15日，併與上開強盜、搶奪案件定
    應執行有期徒刑5 年6 月確定，於98年6 月19日縮短刑期假
    釋出監，於99年9 月18日假釋期滿，未經撤銷假釋而執行完
    畢；被告宋鴻文於97年間因施用毒品案件，經本院以97年度
    訴字第360 號判決判處有期徒刑1 年確定，甫於98年7 月14
    日縮刑期滿執行完畢等情，有台灣高等法院被告前案紀錄表
    2 份在卷可稽，被告潘文忠於99年9 月18日有期徒刑執行完
    畢後，5 年以內故意再犯附表一編號(二)至(八)、附表三編號(二)
    至(三)之9 罪；被告宋鴻文於有期徒刑執行完畢後，5 年以內
    故意再犯附表二各編號及附表三編號(一)至(三)之有期徒刑以上
    罪，均為累犯，皆應依刑法第47條第1 項規定，加重其刑。
    另被告潘文忠所犯附表一編號(一)之罪，雖係於假釋期間內再
    犯，而得做為撤銷假釋之事由，然按「依本法應於審判期日
    調查之證據，係指於事實審訴訟程序中已經存在，在客觀上
    為法院認定事實及適用法律之基礎，有調查之可能性及必要
    性者而言。本案，雖可預見A 將來可能撤銷假釋，但得否撤
    銷，尚繫於權責機關能否及時辦理而定，對這種尚未存在之
    事實及證據，自不得預先作為認定是否累犯之基礎」（最高
    法院98年度台非字第5 號判決意旨及台灣高等法院暨所屬法
    院98年法律座談會刑事類提案第4 號審查意見參照），基此
    ，本案迄至審判程序終結前，並未見被告潘文忠遭撤銷假釋
    之情形，是依上開說明，其所犯附表編號(二)至(八)、附表三編
    號(二)至(三)之9 罪，仍因假釋期滿執行完畢成立累犯，並不因
    可預見被告潘文忠之假釋會遭撤銷而逕認定其上開各罪不構
    成累犯，併此敘明。被告潘文忠所犯附表一編號(三)、被告宋
    鴻文所犯附表二編號(五)、(六)、(七)之行為，均係在犯罪機關尚
    未發覺各該次犯行前，主動向員警坦承其各該次竊盜行為，
    業據其2 人供承在卷，並有其等警詢筆錄2 份、員警偵查報
    告2 紙附卷可參（見內警偵字第0990016695號卷第1 頁第3
    頁、屏警分偵刑字第0990034697號卷第2 頁、第5 頁），其
    2 人此部分所為合於刑法第62條前段之自首要件，並願接受
    裁判，減省訴訟資源，爰依該條規定，減輕其刑。被告潘文
    忠所犯附表一編號(三)、被告宋鴻文所犯附表二編號(五)、(六)、
    (七)之罪，有上開加重減輕事由，應依法先加後減之。
六、爰審酌被告2 人素行非佳，有前開台灣高等法院被告前案紀
    錄表2 份在卷可考，竊取他人財物，侵害他人財產權，法紀
    觀念薄弱，犯罪情節、本次犯罪對他人造成之損害程度、部
    分所竊之物業已歸還被害人，犯後坦承犯行之犯後態度，生
    活狀況、教育程度等一切情狀，各量處如主文所示之刑，並
    就定應執行刑及就被告宋鴻文部分諭知易科罰金之折算標準
    。另公訴意旨雖認被告2 人具有犯罪之習慣，請求併依竊盜
    犯贓物犯保安處分條例第3 條第1 項、2 款）之規定，諭知
    被告刑前強制工作云云。惟按保安處分係對受處分人將來之
    危險性所為拘束其身體、自由等之處置，以達教化與治療之
    目的，為刑罰之補充制度。本諸法治國家保障人權之原理及
    刑法之保護作用，其法律規定之內容，應受比例原則之規範
    ，使保安處分之宣告，與行為人所為行為之嚴重性、行為人
    所表現之危險性、及對於行為人未來行為之期待性相當，最
    高法院88年台上字第7339號判決亦可資參照。又按刑法上之
    習慣犯，與累犯、連續犯之性質有別，必須有具體之事實，
    足資證明行為人有犯罪之惡習及慣行，始有習慣犯規定之適
    用，並非一有累犯或連續犯之情形，即可認為有犯罪之習慣
    （最高法院54年台上字第3041號判決可資參照）。查被告雖
    曾於潘文忠94年間因竊盜犯罪遭判處徒刑，已說明如前，然
    與其本案之竊盜犯行已相隔近5 年之久，而被告宋鴻文則僅
    有1 次竊盜執行完畢紀錄，是否足認其有犯罪習慣已非無疑
    。又被告2 人雖於本案雖連續於99年8 月間為附表所示竊盜
    犯行，惟參以被告2 人犯罪情節，均係臨時起意，尚與一般
    慣竊有計劃性之犯罪情形相佐，亦難遽認被告確有犯罪習慣
    。再以被告2 人所竊之物之價值、大多以徒手行竊之犯罪情
    節，是以被告所為竊盜行為之嚴重性、所表現之危險性加以
    觀察，倘逕令其強制工作，難認符合比例原則。兼衡獄政本
    具有教化功能，是本院認被告2 人經量處如主文所示之刑，
    應已足收遏止並矯治其犯罪行為之效果，自無併對被告諭知
    強制工作之必要，檢察官聲請對被告為強制工作之宣告，不
    應准許，併此敘明。扣案之鑰匙1 支被告潘文忠所有並供犯
    附表一編號(二)所用，應依刑法第38條第1 項第2 款併宣告沒
    收。至被告潘文忠供以犯附表一編號(一)竊盜犯行之鐵鎚及螺
    絲起子各1 支，因未據扣案，復無證據證明現仍存在，爰不
    為沒收之諭知。
據上論斷，應依刑事訴訟法273 條之1 第1 項、第299 條第1項
前段、第300 條，刑法第2 條第1 項前段、第28條、第320 條第
1 項、刑法第321 條第1 項第3 款（修正前）、第41條第1 項、
第8 項、第47條第1 項、第62條前段、第51條第5 款、第38條第
1項 第2 款，刑法施行法第1 條之1 ，判決如主文。
本案經檢察官陳立興到庭執行職務
中    華    民    國  100     年    2     月    25    日
                  刑事第五庭    法  官  劉怡孜
附表一潘文忠竊盜部分
┌──┬───────────────────────┬──────────────┐
│編號│ 事                                        實 │所  處  之  罪  刑          │
├──┼───────────────────────┼──────────────┤
│(一)  │99年9 月2 日上午10時許，潘文忠竟意圖為自己不法│潘文忠犯加重竊盜罪，處有期徒│
│    │之所有，本於竊盜之犯意，持其所有，客觀上對人之│刑柒月。                    │
│    │生命、身體安全構成威脅，足供兇器使用之螺絲起子│                            │
│    │及鐵鎚各1 支（未據扣案），至屏東縣內埔鄉老埤村│                            │
│    │科大路郭啟敏所有之檳榔園之工寮內，以上開工具，│                            │
│    │撬開竊取設置上開工寮有之白鐵門1 座，得手後，騎│                            │
│    │乘機車載運至不知情之施聰明所經營、位在屏東縣內│                            │
│    │埔鄉○○路榮和巷38號之「大立行資源回收場」變賣│                            │
│    │，獲得款項共計新台幣（下同）600 元。嗣為警於99│                            │
│    │年9 月18日下午3 時30分許，在上開資源回收場執行│                            │
│    │查贓勤務，循線查悉上情。                      │                            │
├──┼───────────────────────┼──────────────┤
│(二)  │於99年9 月27日下午5 時44分許，潘文忠意圖為自己│潘文忠犯竊盜罪，累犯，處有期│
│    │不法之所有，本於竊盜之犯意，在屏東縣屏東市自由│徒刑肆月，扣案之機車鑰匙壹支│
│    │路勞工處停車場，以自備鑰匙竊取張美琴所有之車牌│沒收。                      │
│    │號碼PUJ-370 號普通重型機車（約值1 萬元），得手│                            │
│    │後供己代步使用。                              │                            │
├──┼───────────────────────┼──────────────┤
│(三)  │於99年10月3 日下午1 時許，潘文忠在屏東縣竹田鄉│潘文忠犯竊盜罪，累犯，處有期│
│    │自強路21號前，見張志宏所有之車牌號碼PHE-856 號│徒刑月。                  │
│    │普通重型機車（約值1 萬元）鑰匙未拔，認有機可趁│                            │
│    │，竟意圖為自己不法之所有，本於竊盜之犯意，徒手│                            │
│    │竊取上開機車，得手後供己代步使用。嗣經警於同月│                            │
│    │17日於潘金合（即潘文忠之叔）住處查訪，於犯罪偵│                            │
│    │查機關尚未發覺潘文忠本次竊盜行為前，潘文忠即主│                            │
│    │動告知員警上情而自首，並願接受裁判，並依其述尋│                            │
│    │獲上開機車（業已發還張志宏）。                │                            │
├──┼───────────────────────┼──────────────┤
│(四)  │於99年10月4 日上午11時許，潘文忠在屏東縣內埔鄉│潘文忠犯竊盜罪，累犯，處有期│
│    │福泰路174 號前，見陳梁秀玉所有之車牌號碼WNW-  │徒刑肆月。                  │
│    │116 號普通輕型機車（約值5,000 元）鑰匙未拔，認│                            │
│    │有機可趁，竟意圖為自己不法之所有，本於竊盜之犯│                            │
│    │意，徒手竊取上開機車，得手後供己代步使用。嗣經│                            │
│    │陳梁秀玉於同月5 日向執行查贓勤務之員警報案，為│                            │
│    │警循線查知上情，並尋獲上開機車（業已發還陳梁秀│                            │
│    │玉）。                                        │                            │
│    │                                              │                            │
├──┼───────────────────────┼──────────────┤
│(五)  │於99年10月5 日上午10時40分許，潘文忠在屏東縣麟│潘文忠犯竊盜罪，累犯，處有期│
│    │洛鄉○○路小份巷53號前，見許坤榮所有之車牌號碼│徒刑肆月。                  │
│    │PMQ-742 號普通重型機車（約值1 萬元）鑰匙未拔，│                            │
│    │認有機可趁，竟意圖為自己不法之所有，本於竊盜之│                            │
│    │犯意，徒手竊取上開機車，得手後供己作交通工具使│                            │
│    │用。嗣經警接獲情資而通知潘文忠到案說明而獲上情│                            │
│    │，並尋獲上開機車（業已發還許坤榮）。          │                            │
│    │                                              │                            │
├──┼───────────────────────┼──────────────┤
│(六)  │於99年11月17日中午12時許，潘文忠竟意圖為自己不│潘文忠犯竊盜罪，累犯，處有期│
│    │法之所有，本於竊盜之犯意，進入屏東縣屏東市復興│徒刑月。                  │
│    │路337 巷台糖公司屏東區之內燃機機車庫內，徒手竊│                            │
│    │取放置上址機車庫內為陳焜城管理之火車車輪1 個、│                            │
│    │鐵齒輪1 個。得手後，以機車載運至不知情之鍾瑞庭│                            │
│    │所經營、位在屏東縣屏東市○○路○ 段58號之「綠潔│                            │
│    │資源回收場」變賣。                            │                            │
├──┼───────────────────────┼──────────────┤
│(七)  │於99年11月21日中午12時許，潘文忠竟意圖為自己不│潘文忠犯竊盜罪，累犯，處有期│
│    │法之所有，本於竊盜之犯意，進入屏東縣屏東市復興│徒刑月。                  │
│    │路337 巷台糖公司屏東區之內燃機機車庫內，徒手竊│                            │
│    │取放置上址機車庫內為陳焜城管理之鐵鉆板1 個、油│                            │
│    │壓鐵管1 支。得手後，以機車載運至不知情之鍾瑞庭│                            │
│    │所經營、位在屏東縣屏東市○○路○ 段58號之「綠潔│                            │
│    │資源回收場」變賣之際，為員警於上開資源回收場執│                            │
│    │行查贓勤務查獲逮捕，並查悉上開(六)之犯行，扣得上│                            │
│    │開火車車輪1 個、鐵齒輪1 個、鐵鉆板1 個、油壓鐵│                            │
│    │管1 支（業經陳焜城領回）。                    │                            │
├──┼───────────────────────┼──────────────┤
│(八)  │於99年12月12日上午10時許，潘文忠見其外婆位於屏│潘文忠犯竊盜罪，累犯，處有期│
│    │東縣內埔鄉○○村○○路312 巷24號豬舍外置放有他│徒刑月。                  │
│    │人所有之鋁框60支，竟意圖為自己不法之所有，本於│                            │
│    │竊盜之犯意徒手竊取上開鋁框60支並放置於上開豬舍│                            │
│    │內。得手後，於同日下午1 時許，以電話聯絡宋鴻文│                            │
│    │騎乘機車至上址搬運，為巡邏員警於同日下午1 時55│                            │
│    │分許，在內埔鄉○○路70巷14號前發現渠等行跡可疑│                            │
│    │，而上查盤查，潘文忠、宋鴻文便將上開贓物丟棄逃│                            │
│    │逸，嗣經警循線於同日下午2 時許，在南山路13號前│                            │
│    │逮捕宋鴻文，潘文忠則乘機逃逸。                │                            │
└──┴───────────────────────┴──────────────┘
附表二 宋鴻文竊盜及贓物部分
┌──┬───────────────────────┬──────────────┐
│編號│ 事實                                         │所  處  之  罪  刑          │
├──┼───────────────────────┼──────────────┤
│(一)  │99年8 月16日上午10時許，宋鴻文竟意圖為自己不法│宋鴻文犯竊盜罪，累犯，處有期│
│    │之所有，前往屏東縣內埔鄉○○路全興飼料行旁之之│徒刑月，如易科罰金以新台幣│
│    │荔枝園，翻越荔枝園之圍籬，進入上址之工寮內，徒│壹仟元折算壹日。            │
│    │手竊取放置上址工寮內為蔡森和所有之鐵管1 支及廢│                            │
│    │鐵10斤。得手後，以機車載運至不知情之沈祈任所經│                            │
│    │營、位在屏東縣內埔鄉○○路530 號之「沈祈任資源│                            │
│    │回收站」變賣，賣得款項共計200 元。嗣為警於99年│                            │
│    │8 月18日上午9 時許，在上開資源回收站執行查贓勤│                            │
│    │務，而查悉上情。                              │                            │
├──┼───────────────────────┼──────────────┤
│(二)  │99年9 月19日下午2 時許，宋鴻文在屏東縣內埔鄉和│宋鴻文犯竊盜罪，累犯，處有期│
│    │平新路39號前，見沈黃緞所有之車牌號碼OZV-570 號│徒刑肆月，如易科罰金以新台幣│
│    │普通重型機車（約值5,000 元）鑰匙未拔，認有機可│壹仟元折算壹日。            │
│    │趁，竟意圖為自己不法之所有，本於竊盜之犯意，徒│                            │
│    │手竊取上開機車，得手後供己作交通工具使用。嗣於│                            │
│    │同月27日下午17時30分，為執勤之員警於屏東縣內埔│                            │
│    │鄉○○村○○路與河南巷口，見宋鴻文騎乘上開機車│                            │
│    │往麟洛方向行駛而循線查獲上情，並依宋鴻文所述尋│                            │
│    │獲上開機車（業已發還沈黃緞）。                │                            │
│    │                                              │                            │
├──┼───────────────────────┼──────────────┤
│(三)  │於99年9 月24日下午6 時許，宋鴻文竟意圖為自己不│宋鴻文犯竊盜罪，累犯，處有期│
│    │法之所有，本於竊盜之犯意，騎乘上開(二)竊取之贓車│徒刑月，如易科罰金以新台幣│
│    │，前往屏東縣內埔鄉○○村○○路58號附近之之荔枝│壹仟元折算壹日。            │
│    │園，自大門下方縫隙進入上址荔枝園內，徒手竊取黃│                            │
│    │萬寶所有之白鐵製醫療藥架1 台（約值4,000 元）而│                            │
│    │得手。嗣於9 月25日上午9 時許，以機車載運至不知│                            │
│    │情之黃庭英所經營、位在屏東縣麟洛鄉○○路20-20 │                            │
│    │號之「大發資源回收場」變賣之際，見警在上開資源│                            │
│    │回收站執行查贓勤務，即將上開贓物丟棄而逃逸。  │                            │
├──┼───────────────────────┼──────────────┤
│(四)  │於99年9 月27日上午8 時30分許，宋鴻文意圖為自己│宋鴻文犯竊盜罪，累犯，處有期│
│    │不法之所有，本於竊盜之犯意，騎乘上開(二)所竊得之│徒刑月，如易科罰金以新台幣│
│    │贓車，前往上址，以同一方式進入上址荔枝園內，徒│壹仟元折算壹日。            │
│    │手竊取黃萬寶所有之白鐵製籠子3 只（約值3,000 元│                            │
│    │），得手後，騎乘機車載運至不知情之黃庭英所經營│                            │
│    │、位於屏東縣麟洛鄉○○路20-20 號之「大發資源回│                            │
│    │收場」變賣，賣得款項共計153 元。嗣經警於同年  │                            │
│    │10月14日至該回收場執行勤務，發覺宋鴻文曾至該處│                            │
│    │變賣上開物品而通知其到案說明，始查知上情，並而│                            │
│    │尋獲上開白鐵製醫療架1 座、白鐵製籠子1只（業已 │                            │
│    │發還黃萬寶）。                                │                            │
├──┼───────────────────────┼──────────────┤
│(五)  │於99年11月9 日上午9 時許，宋鴻文竟意圖為自己不│宋鴻文犯竊盜罪，累犯，處有期│
│    │法之所有，本於竊盜之犯意，進入屏東縣屏東市復興│徒刑月，如易科罰金以新台幣│
│    │路245 號台糖公司屏東區之內燃機機車庫內，徒手竊│壹仟元折算壹日。            │
│    │取放置上址機車庫內為陳焜城管理之廢鐵79公斤。得│                            │
│    │手後，以機車載運至不知情之鍾瑞庭所經營、位在屏│                            │
│    │東縣屏東市○○路○ 段58號之「綠潔資源回收場」變│                            │
│    │賣，所得款項共計710 元。嗣經警於同月20日查獲宋│                            │
│    │鴻文另涉犯竊盜犯行( 即下述編號(九)）而於警詢中，│                            │
│    │在具犯罪偵查權限之員警尚未發覺宋鴻文本次竊盜行│                            │
│    │為前，宋鴻文即主動告知員警上情而自首，並願接受│                            │
│    │裁判，並依其述至該回收場尋獲上開遭竊物品（業已│                            │
│    │發還陳焜城）。                                │                            │
├──┼───────────────────────┼──────────────┤
│(六)  │99年11月10日上午9 時許，宋鴻文竟意圖為自己不法│宋鴻文犯竊盜罪，累犯，處有期│
│    │之所有，本於竊盜之犯意，進入屏東縣屏東市○○路│徒刑月，如易科罰金以新台幣│
│    │245 號台糖公司屏東區之內燃機機車庫內，徒手竊取│壹仟元折算壹日。            │
│    │放置上址機車庫內為陳焜城管理之廢鐵122 公斤及馬│                            │
│    │達2 組。得手後，將上開廢鐵122 公斤及馬達1 組以│                            │
│    │機車載運至不知情之鍾瑞庭所經營、位在屏東縣屏東│                            │
│    │市○○路○ 段58號之「綠潔資源回收場」變賣，賣得│                            │
│    │款項共計1,320元。嗣經警於同月20日查獲宋鴻文涉 │                            │
│    │ 犯竊盜犯行(即下述編號(九)）而於警詢中，在具犯罪│                            │
│    │偵查權限之員警尚未發覺宋鴻文本次竊盜行為前，宋│                            │
│    │鴻文即主動告知員警上情而自首，並願接受裁判，並│                            │
│    │依其述至該回收場尋獲上開遭竊物品（業已發還陳焜│                            │
│    │城）。                                        │                            │
├──┼───────────────────────┼──────────────┤
│(七)  │於99年11月11日上午9 時許，宋鴻文竟意圖為自己不│宋鴻文犯竊盜罪，累犯，處有  │
│    │法之所有，本於竊盜之犯意，進入屏東縣屏東市復興│期徒刑月，如易科罰金以新台│
│    │路245 號台糖公司屏東區之內燃機機車庫內，徒手竊│幣壹仟元折算壹日。          │
│    │取放置上址機車庫內為陳焜城管理之廢鐵44.2公斤。│                            │
│    │得手後，以機車載運至不知情之鍾瑞庭所經營、位在│                            │
│    │屏東縣屏東市○○路○ 段58號之「綠潔資源回收場」│                            │
│    │變賣，賣得款項共計720 元。嗣經警於同月20日查獲│                            │
│    │宋鴻文涉犯竊盜犯行( 即下述編號(九)）而於警詢中，│                            │
│    │在具犯罪偵查權限之員警尚未發覺宋鴻文本次竊盜行│                            │
│    │為前，宋鴻文即主動告知員警上情而自首，並願接受│                            │
│    │裁判，並依其述至該回收場尋獲上開遭竊物品（業已│                            │
│    │發還陳焜城）。                                │                            │
├──┼───────────────────────┼──────────────┤
│(八)  │於99年11月18日上午11時許，宋鴻文竟意圖為自己不│宋鴻文犯竊盜罪，累犯，處有期│
│    │法之所有，本於竊盜之犯意，進入屏東縣屏東市大春│徒刑月，如易科罰金以新台幣│
│    │路117 號之榮盛資源回收場內，徒手竊取放置上址資│壹仟元折算壹日。            │
│    │源回收場內為洪錦和所有之汽車軸承2 組。得手後，│                            │
│    │以機車載運至屏東市○○○路1 巷空地旁放置，嗣經│                            │
│    │警於同日下午3 時30分於屏東市○○路前見宋鴻文形│                            │
│    │跡可疑而攔查，見其雙手沾附有黑色油污而產生合理│                            │
│    │懷疑，在詢問宋鴻文之下查知上情，並尋獲上開汽車│                            │
│    │軸承2 組（業經洪錦和領回）。                  │                            │
├──┼───────────────────────┼──────────────┤
│(九)  │於99年11月20日上午9 時許，宋鴻文竟意圖為自己不│宋鴻文犯竊盜罪，累犯，處有期│
│    │法之所有，本於竊盜之犯意，進入屏東縣屏東市復興│徒刑月，如易科罰金以新台幣│
│    │路245 號台糖公司屏東區之內燃機機車庫內，徒手竊│壹仟元折算壹日。            │
│    │取放置上址機車庫內為陳焜城管理之齒輪23片、鐵管│                            │
│    │1支 、鐵輪蓋1 片、馬達2 組。得手後，欲以機車載│                            │
│    │運至不知情之鍾瑞庭所經營、位在屏東縣屏東市和生│                            │
│    │路2 段58號之「綠潔資源回收場」變賣之際，為巡邏│                            │
│    │員警於上址園區內發現，而將上開贓物丟棄逃逸（業│                            │
│    │經陳焜城領回），嗣經警通知宋鴻文到案說明，始查│                            │
│    │知上開編號(五)、(六)、(七)等情。                    │                            │
├──┼───────────────────────┼──────────────┤
│(十)  │於99年12月12日下午1 時許，宋鴻文明知潘文忠要求│宋鴻文犯搬運贓物罪，累犯，  │
│    │其載運之鋁條60支（即附表一編號(八)部分）為潘文忠│處有徒刑月，如易科罰金以新│
│    │所竊得之贓物，仍基於搬運贓物之犯意，騎乘機車至│台幣壹仟元折算壹日。        │
│    │屏東縣內埔鄉○○村○○路312 巷24號，搭載潘文忠│                            │
│    │及上開贓物，正欲至內埔鄉某資源回收場變賣際，為│                            │
│    │巡邏員警於同日下午1 時55分許，在內埔鄉○○路70│                            │
│    │巷14號前發現渠等行跡可疑，而上前盤查，潘文忠、│                            │
│    │宋鴻文便將上開贓物丟棄逃逸，嗣經警於同日下午2 │                            │
│    │時許，在南山路13號前逮捕宋鴻文，潘文忠則乘機逃│                            │
│    │逸。                                          │                            │
└──┴───────────────────────┴──────────────┘
附表三 潘文忠、宋鴻文共犯竊盜罪之部分
┌──┬───────────────────────┬──────────────┐
│編號│事                                         實 │ 所  處  之  罪  刑         │
├──┼───────────────────────┼──────────────┤
│(一)  │99年9 月15日上午11時許，潘文忠、宋鴻文竟共同意│潘文忠共同犯竊盜罪，處有期徒│
│    │圖為自己不法所有，本於竊盜之犯意聯絡，前往屏東│刑月。                    │
│    │縣內埔鄉○○村○○段347-1 地號之荔枝園，鑽入進│                            │
│    │處圍籬，進入上址荔枝園內，徒手竊取陳豐明所有之│                            │
│    │錏管25支（約值2,000 元），得手後，共乘機車載運│                            │
│    │至不知情之施聰明所經營、位在屏東縣內埔鄉○○路├──────────────┤
│    │榮和巷38號之「大立行資源回收場」變賣，賣得款項│宋鴻文共同犯竊盜罪，累犯，處│
│    │共計430 元。嗣為警於99年9 月18日下午3 時30分許│有期徒刑月，如易科罰金以新│
│    │，在上開資源回收場執行查贓勤務，循線查悉上情，│台幣壹仟元折算壹日。        │
│    │並扣得上開錏管25支（業經陳豐明領回）。        │                            │
├──┼───────────────────────┼──────────────┤
│(二)  │於99年10月3 日上午9 時許，潘文忠騎乘上開竊得之│潘文忠共同犯竊盜罪，累犯，處│
│    │車號PUJ-370 機車搭載宋鴻文，嗣於同日上午9 時30│有期徒刑月。              │
│    │分許，行經屏東縣內埔鄉○○路四段196 號農舍時，│                            │
│    │竟共同意圖為自己不法所有，本於竊盜之犯意聯絡，├──────────────┤
│    │由潘文忠把風，宋鴻文前往上址農舍旁，徒手竊取林│宋鴻文共同犯竊盜罪，累犯，處│
│    │漢忠所有、林茂師管理之白鐵製農藥噴霧器1 個（約│有期徒刑月，如易科罰金以新│
│    │值2,000 元），得手後，搬運至上開機車後騎乘離去│台幣壹仟元折算壹日。        │
│    │。                                            │                            │
├──┼───────────────────────┼──────────────┤
│(三)  │於99年10月3 日上午9 時50分許，潘文忠與宋鴻文共│潘文忠共同犯竊盜罪，累犯，處│
│    │同共同意圖為自己不法所有，本於竊盜之犯意聯絡，│有期徒刑月。              │
│    │由潘文忠把風，宋鴻文進入位在屏東縣內埔鄉○○路│                            │
│    │387 巷20之1 號非供人居住之農舍，徒手竊取張開安├──────────────┤
│    │所有、李慶豊管理之鋁門窗5 組（約值1 萬元），得│宋鴻文共同犯竊盜罪，累犯，處│
│    │手後，以上開竊得之車號PUJ-370 機車載運至位在屏│有期徒刑月，如易科罰金以新│
│    │東縣竹田鄉○○路146 號之「阡鈶資源回收場」變賣│台幣壹仟元折算壹日。        │
│    │時，為巡邏員警當場查獲，並扣得上開機車1 輛（業│                            │
│    │經張美琴領回）、鑰匙1 支、白鐵製農藥噴霧器1 個│                            │
│    │（業經林茂師領回）、鋁門窗5 組（業經李慶豊領回│                            │
│    │）。                                          │                            │
└──┴───────────────────────┴──────────────┘
以上正本證明與原本無異。
如不服本判決應於收受判決後10日內向本院提出上訴書狀，並應
敘述具體理由；其未敘述上訴理由者，應於上訴期間屆滿後20日
內向本院補提理由書（均須按他造當事人之人數附繕本）「切勿
逕送上級法院」。
中    華    民    國  100     年    3     月    2     日
                                書記官  薛慧茹
附錄本件論罪科刑法條：
刑法第320條第1項：
意圖為自己或第三人不法之所有，而竊取他人之動產者，為竊盜
罪，處五年以下有期徒刑、拘役或五百元以下罰金。
刑法第321 條第1 項第3 款（修正前）
犯竊盜罪而有左列情形之一者，處6 月以上、5 年以下有期徒刑
：
三、攜帶兇器而犯之者。